臺灣高等法院臺南分院刑事裁定
抗　告　人
即　被　告　甲○○
上列抗告人即被告因違反毒品危害防制條例案件，不服臺灣雲林
地方法院中華民國九十四年八月三十一日裁定（九十四年度毒聲
字第三五二號）提起抗告，本院裁定如下：
      主      文
抗告駁回。
      理      由
一、抗告人即被告甲○○（下稱被告）因患有精神分裂症，並按
    時服用控制「精神分裂症」之藥物，故被告於觀護所報到採
    驗尿液時，有「安非他命」成份，且被告已無吸食任何違禁
    藥品，是否因服用上開藥物所致，請明查云云。
二、原審裁定意旨略以：本件被告因施用第二級毒品安非他命案
    件，經依原審以九十四年度毒聲字第二二八號裁定令入台灣
    雲林看守所附設勒戒處所觀察、勒戒後，認有繼續施用毒品
    之傾向，有該所民國（下同）九十四年八月二十二日雲所境
    總籍字第○九四五○○○○三一九號函送之有無繼續施用毒
    品傾向評估標準紀錄表暨證明書各一份附卷可稽。原審因檢
    察官之聲請，爰依首揭之規定，裁定被告令入戒治處所施以
    強制戒治，其期間為六個月以上，至無繼續強制戒治之必要
    為止，但最長不得逾一年。經核並無不合。
三、按觀察、勒戒後，檢察官依據勒戒處所之陳報，認受觀察、
    勒戒人有繼續施用毒品傾向者，檢察官應聲請法院裁定令入
    戒治處所強制戒治，其期間為六個月以上，至無繼續強制戒
    治之必要為止，但最長不得逾一年，毒品危害防制條例第二
    十條第二項定有明文。又在觀察勒戒執行中評估有無繼續施
    用毒品傾向，係依據判斷準則作綜合判斷，其評估標準有人
    格特質、臨床徵候、及環境相關因素等項，則勒戒前、後之
    各種情況（如勒戒前毒品及其他犯罪相關司法紀錄、有無多
    重藥物（毒品）使用、有無注射使用、及使用期間等，可供
    評定吸毒者對毒品之成癮性及再犯之可能性），均應作為判
    定「有無繼續施用毒品」之依據。查依台灣雲林看守所附設
    勒戒處所出具「有無繼續施用毒品傾向證明書」及「有無繼
    續施用毒品傾向評估標準紀錄表」，已評定被告人格特質為
    四十八分、臨床徵候為十分、環境相關因素為○分，合計五
    十八分，綜合判斷「被告對使用毒品自控力不佳，有多次前
    科」而認被告有繼續施用毒品之傾向，有上開毒品傾向評估
    標準紀錄表、暨毒品傾向證明書等附卷可憑（見偵查卷第七
    一六號第四○頁、第四一頁）。原審據以依毒品危害防制條
    例第二十條第二項裁定被告令入戒治處所施以強制戒治六個
    月以上，至無繼續強制戒治之必要為止，但最長不得逾一年
    。本院經核並無不合。被告雖提台灣雲林醫院八十七年七月
    二十一日診斷證明書為辯，惟與被告於九十四年二月、三月
    時所採尿液檢體相隔甚遠（共採尿四次即於94年2月2日、同
    年月16日、同年3月4日、同年月16日，見毒偵七一六號卷第
    三頁、第六頁、第九頁、毒偵卷第八一０號第二頁），且所
    提診斷證明書內容係指被告罹患精神分裂症外，併有藥物濫
    用之情形，渠濫用毒品之情形須追蹤治療，足見亦難執此診
    斷證明書為有利被告之佐證，是抗告意旨辯稱：渠係服用精
    神藥物所致云云，並非屬實，抗告人指摘原裁定不當，為無
    理由，應予駁回。
據上論斷，應依刑事訴訟法第四百十二條，裁定如主文。
中　　華　　民　　國　　94　　年　　11　　月　　8 　　日
                  刑事第二庭　　審判長法　官　葉居正
                                      法　官　高明發
                                      法　官　莊俊華
以上正本證明與原本無異。
不得再抗告。
　　　　　　　　　　　　　　　　　　　書記官　廖明娟
中　　華　　民　　國　　94　　年　　11　　月　　10　　日
